臺灣板橋地方法院刑事判決　　　　　　　　　　　　　九十一年度訴緝字第九七號
　　公　訴　人　臺灣板橋地方法院檢察署檢察官
　　被　　　告　梁錦鵬　男　四.
右列被告因違反毒品危害防制條例案件，經檢察官提起公訴（八十九年度毒偵字第二
二七八號）及移送併辦（八十九年度毒偵字第一三三五、五二０四號；台灣士林地方
法院檢察署檢察官九十一年度毒偵字第八九０號），本院判決如左：
    主  文
梁錦鵬連續施用第一級毒品，累犯，處有期徒刑捌月，扣案如附表一至三所示之海洛
因總計伍包均沒收銷燬；又連續施用第二級毒品，累犯，處有期徒刑肆月，應執行有
期徒刑拾月，扣案如附表一至三所示之海洛因總計伍包均沒收銷燬。
      事      實
一、梁錦鵬曾因違反麻醉藥品管理條例案件，於八十四年五月二十二日經台灣台北地
    方法院判處有期徒刑六月，如易科罰金，以三百元折算一日，於八十四年七月七
    日易科罰金執行完畢，猶不知悔改。再於八十七年十月二十九日，因施用第一級
    毒品海洛因及第二級毒品安非他命案件，經台灣桃園地方法院檢察署檢察官向台
    灣桃園地方法院聲請將梁錦鵬送觀察勒戒，由台灣桃園地方法院以八十七年度毒
    聲字第二四八二號裁定將其送台灣桃園看守所附設勒戒處所觀察勒戒後，認無繼
    續施用毒品傾向，經台灣桃園地方法院檢察署檢察官於八十七年十一月二十三日
    以八十七年度偵字第一六三二九號為不起訴處分確定。詎梁錦鵬仍不知悔悟，於
    觀察勒戒無繼續施用毒品傾向出所後，明知海洛因及安非他命經現行之毒品危害
    防制條例分列為第一、二級毒品，皆不得施用、持有，復基於施用海洛因之概括
    犯意，自八十八年一月三十日下午一時許起至八十八年五月二十九日上午某時止
    （應扣除後述為警查獲及至被釋期間），以將海洛因置放於香煙內吸食方式，連
    續在台南縣新營市○○路○段一一三號之好來屋ＫＴＶ鑽石廳內及台北市○○區
    ○○街一段三巷十二號六樓，施用第一級毒品海洛因多次。又基於施用安非他命
    之概括犯意，於民國八十八年一月三十日起（先施用安非他命再施用海洛因）至
    八十八年五月二十七日某時止（應扣除後述為警查獲及至被釋期間），在上開好
    來屋ＫＴＶ鑽石廳內及台北縣中和市○○路友人「阿鴻」（音譯，真實姓名不詳
    ）住處，以將安非他命置於吸食器內，下以火燻烤以產生煙霧加以吸用之方式，
    施用安非他命多次。其間則先後於下列時地為警查獲：（一）八十八年一月三十
    日十四時許，在台南縣新營市○○路○段一一一三號好來屋ＫＴＶ鑽石廳內，與
    高澄豐、廖文浩等人共同為警查獲，並扣得梁錦鵬持有之海洛因一小包（淨重○
    ．○九公克，包裝重一．四一公克）與高澄豐所有海洛因二包（合計淨重二點五
    三公克，包裝重一點二六公克，純度六三．五四％，純質淨重一．六一公克）、
    廖文浩所有摻有海洛因之煙捲二支（重一．三三公克）；嗣梁錦鵬經警移送台灣
    板橋地方法院檢察署檢察官於翌日（一月三十一日）上午十一時四十一分許訊問
    後，交保二萬元獲釋。（二）又於八十八年三月一日二十三時三十分許，在台北
    縣樹林市○○街二十三巷二十九號八樓，與友人潘永得、女友刁淑玲共同為警查
    獲，並扣得海洛因三包（合計淨重四．一一公克，包裝重一．二三公克，純度三
    一．八四％，純質淨重一．三一公克）、安非他命二包（淨重八點三公克，海洛
    因殘渣袋二個、吸管一支及布袋一只（除海洛因外，分經台灣板橋地方法院檢察
    署檢察官就安非他命為沒收銷燬；其餘另為廢棄處分）；而梁錦鵬經警移送台灣
    板橋地方法院檢察署檢察官訊問後，於翌日（三月二日）十七時四十五分許，交
    保六萬元獲釋。（三）復於八十八年五月二十九日十八時三十分許，在台北縣中
    和市○○路○段二三五號前查獲，並扣得第一級毒品海洛因一包（淨重○．○二
    公克，包裝重○．四九公克）及其所有預備供注射海洛因所用之注射針筒一支；
    並經台灣板橋地方法院檢察署檢察官聲請本院將梁錦鵬送觀察勒戒，經本院以八
    十八年度毒聲字第三三五四號裁定，於八十八年五月二十九日將其送台灣台北看
    守所附設勒戒處所觀察勒戒後，認有繼續施用毒品之傾向，本院復經該署檢察官
    聲請，於八十八年六月十六日以八十八年度毒聲字第三七０七號裁定，梁錦鵬令
    入戒治處所施以強制戒治一年。梁錦鵬乃於八十八年六月二十五日由台北看守所
    逕送台灣台北戒治所執行強制戒治，迄於八十八年十一月十七日始停止戒治出所
    。
二、案經台南縣警察局新營分局移送台灣台南地方法院檢察署檢察官呈請台灣高等法
    院檢察署檢察長移轉及台北縣政府警察局中和分局報請台灣板橋地方法院檢察署
    檢察官偵查起訴，暨該署檢察官與台灣士林地方法院檢察署檢察官移送併辦。
    理  由
一、右揭事實業據被告梁錦鵬坦承不諱，並經證人刁淑玲於警訊時指證被告確有施用
    上述毒品等情屬實。又被告於八十八年一月三十日十八時、三月二日四時二十五
    分許、五月二十九日十八時五十五分，先後經警採集尿液送台南縣衛生局、台北
    縣衛生局、法務部調查局檢驗結果，皆呈嗎啡陽性及安非他命陽性反應，依序並
    有台南縣衛生局八十八年二月八日尿液檢驗成績書影本一紙；台北縣衛生局八十
    八年六月二日北縣衛六字第二七三二六號；八十八年六月二十四日北縣衛六字第
    三二五二二號尿液煙毒檢驗成績書及調查局八十九年五月二十三日（八九）陸（
    一）字第八九○三四九○四號檢驗通知書與移送煙毒人犯尿液檢體編號對照表、
    台北縣政府警察局中和分局八十九年七月十一日函各一紙在卷可按（見本院八十
    九年度訴字第五一一號卷第三一、三二；八十八年度偵字第五五七六號偵查卷第
    三五頁；八十八年度偵字第一三五二九號卷第二七頁、同上本院卷第八三、一一
    ０頁），且有前揭物品扣案可證。再被告於（一）八十八年一月三十日為警查扣
    之粉末係海洛因，淨重○．○九公克，包裝重一．四一公克；（二）八十八年三
    月一日為警查扣之粉末三包亦係海洛因，合計淨重四．一一公克，包裝重一．二
    三公克，純度三一．八四％，純質淨重一．三一公克；（三）八十八年五月二十
    九日為警查扣之白粉同係海洛因，淨重○．○二公克，包裝重○．四九公克，且
    分別有法務部調查局八十九年五月十二日（八九）陸（一）字第八九○三一九五
    六號、八十八年四月二十三日（八八）000000000號（本次送驗白粉為
    三包，原鑑定報告誤載為二包）、八十八年六月二十九日（八八）000000
    000號鑑定通知書各一件在卷可參（見同上本院卷第三六頁；八十八年度偵字
    第五五七六號偵查卷第三一頁；八十八年度偵字第一三五二九號卷第二九頁）；
    而海洛因於人體內會代謝成嗎啡，因此涉嫌施用海洛因者係檢驗其尿液中之嗎啡
    反應等情，乃為本院職務上已知之事實，故被告前開自白核與事實相符。另被告
    前因施用第一、二級毒品案件，經台灣桃園地方法院裁定送觀察、勒戒結果，認
    無繼續施用毒品之傾向，由臺灣桃園地方法院檢察署檢察官於八十七年十一月二
    十三日以八十七年度偵字第一六三二九號不起訴處分確定，並有台灣桃園看守所
    八十九年四月十二日桃所澄衛字第○○二三一號函覆觀察勒戒處分執行指揮書、
    刑事裁定書，有無繼續施用毒品傾向證明書（見本院八十九年訴字第五一一號卷
    第二十頁至第二三頁）及上開不起訴處分書影本及台灣高等法院全國施用毒品案
    件紀錄表各一件附卷可參。再被告於八十八年五月二十九日十八時三十分許為警
    查獲後，旋經台灣板橋地方法院檢察署檢察官聲請本院將梁錦鵬送觀察勒戒，經
    本院以八十八年度毒聲字第三三五四號裁定，於八十八年五月二十九日將其送台
    灣台北看守所附設勒戒處所觀察勒戒後，認有繼續施用毒品之傾向，本院復經該
    署檢察官聲請，於八十八年六月十六日以八十八年度毒聲字第三七０七號裁定，
    梁錦鵬令入戒治處所施以強制戒治一年。梁錦鵬乃於八十八年六月二十五日由台
    北看守所逕送台灣台北戒治所執行強制戒治，迄於八十八年十一月十七日始停止
    戒治出所，亦有台灣台北看守所八十九年五月十七日北所傑總字第二六九四號函
    覆執行指揮書、本院八十八年度毒聲字第三三五四號裁定影本及台灣台北戒治所
    八十九年五月二十日北戒字總籍字第二七三八號函等件在卷可憑。本件事證明確
    ，被告施用海洛因及安非他命之犯行，均堪認定，應予依法論科。
二、按海洛因、安非他命分別屬於毒品危害防制條例第二條第二項第一款、同條項第
    二款規定之第一級毒品及第二級毒品。被告梁錦鵬於檢察官依毒品危害防制條例
    第二十條第二項規定為不起訴之處分後，五年內再施用海洛因及安非他命，核其
    所為，係分別觸犯毒品危害防制條例第十條第一、二項之施用第一、二級毒品罪
    。其先後多次施用海洛因及安非他命犯行，均時間緊接，犯罪構成要件相同，顯
    係基於概括犯意反覆為之，皆應依連續犯規定各論以一罪，並依法分別加重其刑
    。又其持有海洛因及安非他命犯行，各為高度之施用行為所吸收，均不另論罪。
    再被告所犯之施用第一級毒品及施用第二級毒品二罪，犯意各別，行為互異，應
    分論併罰。再查被告曾因違反麻醉藥品管理條例案件，於八十四年五月二十二日
    經台灣台北地方法院判處有期徒刑六月，如易科罰金，以三百元折算一日，於八
    十四年七月七日易科罰金執行完畢，有臺灣高等法院檢察署刑案紀錄簡覆表一份
    在卷可參，其於受有期徒刑之執行完畢後，五年以內再犯本件有期徒刑以上之罪
    ，為累犯，應依刑法第四十七條之規定遞加重其刑。末按台灣板橋地方法院檢察
    署八十九年度毒偵字第五二０四號移送併辦部分，與已起訴部分係同一事實，併
    此敘明。爰審酌被告其前已有施用毒品之紀錄（見卷附臺灣高等法院檢察署刑案
    紀錄簡覆表），猶不知悛悔，再為本案施用海洛因、安非他命犯行，暨其施用毒
    品之期間、次數、方式，事後坦承犯行、態度良好等一切情狀，分別量處如主文
    所示之刑，併定其應執行刑，以示懲儆，並冀自新。
三、扣案如附表一至三所示之海洛因總計五包係毒品，依毒品危害防制條例第十八條
    規定，不問屬於犯人與否，均應沒收銷毀之。另八十八年三月一日在台北縣樹林
    市○○街二十三巷二十九號八樓為警查扣之安非他命二包（淨重八點三公克）；
    海洛因殘渣袋二個、吸管一支及布袋一只，業分經台灣板橋地方法院檢察署檢察
    官於八十八年十二月二十四日以甲○金義字第九三八四三號為沒收銷燬處分、八
    十八年九月一日以甲○金義字第六二五二四號為廢棄處分，有該署檢察官扣押（
    沒收）物品處分命令影本二紙（見本院上述前案卷第一八四、一八二頁）；而八
    十八年五月二十九日查扣之注射針筒一支，雖係被告所有然非供或預備供施用毒
    品所用之物，亦經其陳明在卷（見本院九十一年九月三十日審判筆錄第三頁第五
    、六行），核被告施用海洛因皆係以摻在香煙內方式吸食而非用注射方式，已如
    前述，本件又非當場查獲其使用該針筒施用毒品，是其此部分陳述應屬可採，是
    上開物品皆不為沒收銷燬或沒收之諭知。至八十八年一月三十日十四時許，在台
    南縣新營市○○路○段一一一三號好來屋ＫＴＶ鑽石廳內，另為警查扣之屬高澄
    豐所有海洛因二包（合計淨重二點五三公克，包裝重一點二六公克，純度六三．
    五四％，純質淨重一．六一公克），及廖文浩所有摻有海洛因之煙捲二支（重一
    ．三三公克），則經被告陳明非其所有（見同上審判筆錄第七頁第十一、十二行
    ），並經證人高澄豐於警訊時、廖文浩於本院八十九年訴字第五一一號案審理時
    分別證述係彼等所有確實（見新營分局刑案偵查卷第十七頁第一至四行，本院前
    開案卷第一五五頁倒數第二至六行），均與本件被告施用毒品犯行無關，故俱不
    依毒品危害防制條例第十八條第一項或之規定予以宣告沒收銷燬，附此敘明。
四、公訴意旨及台灣板橋地方法院檢察署八十九年度毒偵字第五二０四號移送併辦意
    旨又以：被告自八十七年十二月間、同年一月間起即分別有施用海洛因及安非他
    命犯行部分，已為被告堅詞否認（見本院九十一年九月三十日審判筆錄第三頁倒
    數第四行、第四頁倒數第五行），復查無其他積極證據足認被告自上開時日起即
    有施用上述毒品犯行，故不能證明被告此部分犯罪；惟公訴人認此部分與前開論
    罪科刑部分有裁判上一罪之連續關係，故不另為無罪之諭知。
五、台灣板橋地方法院檢察署八十九年度毒偵字第一三三五號及台灣士林地方法院檢
    察署九十一年度毒偵字第八九０號併辦意旨另以：被告梁錦鵬（一）基於施用第
    二級毒品安非他命之概括犯意，於八十九年一月三十日凌晨三十分許，在台北縣
    中和市○○街三十巷十九號五樓，與胡文龍、潘永得、周慶仁、林建成等人共同
    警查獲，並扣得林建成所有之安非他命一小包（淨重○．七五公克，包裝重○．
    三二公克）及被告所有供施用安非他命所用之吸食器一組；（二）基於施用第一
    級毒品海洛因之概括犯意，自八十九年一月起至九十一年七月十二日十六時止，
    連續在台北市○○區○○街一段三巷十二弄二號六樓住處，施用第一級毒品海洛
    因，而認被告分別涉有毒品危害防制條例第十條第二項、第一項罪嫌云云。經查
    ，被告於八十八年五月二十九日十八時三十分許為警查獲後，旋經台灣板橋地方
    法院檢察署檢察官聲請本院將梁錦鵬送觀察勒戒，經本院以八十八年度毒聲字第
    三三五四號裁定，於八十八年五月二十九日將其送台灣台北看守所附設勒戒處所
    觀察勒戒後，認有繼續施用毒品之傾向，本院復經該署檢察官聲請，於八十八年
    六月十六日以八十八年度毒聲字第三七０七號裁定，梁錦鵬令入戒治處所施以強
    制戒治一年。梁錦鵬乃於八十八年六月二十五日由台北看守所逕送台灣台北戒治
    所執行強制戒治，迄於八十八年十一月十七日始停止戒治出所，已如前述又被告
    於停止戒治出所時，毒癮已斷，海洛因係其於八十九年一月間住院時，友人探病
    ，提供摻有毒品之香煙，始再施用；而安非他命則係偶至友人住處，友人請其施
    用時，復再臨時起意施用，且經被告陳稱確實（見本院九十一年八月十二日訊問
    筆錄第三頁第十一、十二行及九十一年八月十二日訊問筆錄第二頁第七至十一行
    及第三頁第八行）。再移送併辦被告施用毒品期間距前開論罪科刑之施用毒品期
    間，已逾半年以上，是尚難認此等部分與前開論罪科刑部分有裁判上一罪之連續
    關係，而無從併予審理，俱應退由上開併辦機關，另行偵辦，附敘明之。
據上論斷，應依刑事訴訟法第二百九十九條第一項前段，毒品危害防制條例第十條第
一項、第二項、第十八條，刑法第十一條前段、第五十六條、第四十七條、第五十一
條第五款，判決如主文。
本案經檢察官陳孟黎到庭執行職務。
中    華    民    國      九十一      年      十      月      十四    日
                                      臺灣板橋地方法院刑事第五庭
                                          法  官  林  玫  君
右正本證明與原本無異。
如不服本判決，應於判決送達後十日內，向本院提出上訴狀
                                          書記官  許  清  秋
中    華    民    國      九十一      年      十      月      十八    日
毒品危害防制條例第十條：
施用第一級毒品者，處六月以上五年以下有期徒刑。
施用第二級毒品者，處三年以下有期徒刑。
毒品危害防制條例第十八條：
查獲之毒品及專供製造或施用毒品之器具，不問屬於犯人與否，均沒收銷燬之。但合
於醫藥或研究之用者，得不予銷燬。
前項合於醫藥或研究用毒品或器具之管理辦法，由法務部會同行政院衛生署定之。
附表：
一、八十八年一月三十日十四時許，在台南縣新營市○○路○段一一一三號好來屋Ｋ
    ＴＶ鑽石廳內為警查扣之海洛因一小包（淨重○．○九公克，包裝重一．四一公
    克）。
二、八十八年三月一日二十三時三十分許，在台北縣樹林市○○街二十三巷二十九號
    八樓為警查扣之海洛因三包（合計淨重四．一一公克，包裝重一．二三公克，純
    度三一．八四％，純質淨重一．三一公克）。
三、八十八年五月二十九日十八時三十分許，在台北縣中和市○○路二段二三五號前
    為警查扣之海洛因一包（淨重○．○二公克，包裝重○．四九公克）。
